【裁判字號】    92,訴,1973
【裁判日期】    921209
【裁判案由】    返還消費借貸款
【裁判全文】
臺灣板橋地方法院民事判決  九十二年度訴字第一九七三號
    原      告  花蓮區中小企業銀行股份有限公司
    法定代理人  丙○○
    訴訟代理人  乙○○
                丁○○
    被      告  恆基國際企業有限公司
                            設台北縣三重市○○○路一五六巷四六號
    兼法定代理人戊○○      住.
    被      告  甲○○      住台北縣蘆洲市○○路九五號二樓
                庚○○      住.
    右一被告
    訴訟代理人  己○○      住.
右當事人間請求返還消費借貸事件，本院於民國九十二年十一月二十日辯論終結，判
決如左：
    主      文
被告恆基國際企業有限公司、戊○○應連帶給付原告新台幣玖拾柒萬柒仟貳佰伍拾伍
元，及自民國九十二年五月二十一日起至清償日止，其中參拾玖萬零伍佰伍拾肆元，
按年息百分之十點八八，餘款伍拾捌萬陸仟柒佰零壹元，按年息百分之十五計算之利
息，並自民國九十二年六月二十二日起至清償日止，其逾期六個月以內者，按上開利
率百分之十，逾期六個月以上者，按上開利率百分之二十計付違約金。
原告其餘之訴駁回。
訴訟費用由被告恆基國際企業有限公司、戊○○連帶負擔。
本判決第一項於原告以新台幣拾貳萬伍仟柒佰伍拾貳元供擔保後，得假執行。
原告其餘假執行之聲請駁回。
    事    實
甲、原告方面：
一、聲明：求為判決：
（一）被告恆基國際企業有限公司、戊○○、甲○○、庚○○應連帶給付原告新台幣
      玖拾柒萬柒仟貳佰伍拾伍元，及自民國九十二年五月二十一日起至清償日止，
      其中參拾玖萬零伍佰伍拾肆元，按年息百分之十點八八，餘款伍拾捌萬陸仟柒
      佰零壹元，按年息百分之十五計算之利息，並自民國九十二年六月二十二日起
      至清償日止，其逾期六個月以內者，按上開利率百分之十，逾期六個月以上者
      ，按上開利率百分之二十計付違約金。
（二）願供擔保，請准宣告假執行。
二、陳述略稱：被告恆基國際企業有限公司（下稱恆基公司）以其餘被告戊○○、甲○○、庚○○為連帶保證人，於民國九十二年四月二十一日向原告借用新台幣︵
    下同︶壹佰萬元，約定其中四十萬借款按年息百分之十點八八計算，另六十萬元
    按年息百分之十五計算之利息，其逾期清償在六個月以內者，按上開利率百分之
    十，在六個月以上者，按上開利率百分之二十計付違約金，清償期為民國九十五
    年四月二十一日。詎被告恆基國際企業有限公司僅繳至九十二年五月二十日利息
    ，本金僅清償九千四百四十六元及一萬三千二百九十九元，其餘迄未清償，屢向
    被告催討，均置之不理，依約視為全部到期，為此提起本件訴訟。其餘被告為連
    帶保證人，應連帶清償本件債務。
三、證據：提出借款契約、授信約定書、恆基公司變更登記表各一份為證。
乙、被告恆基公司、戊○○方面：
一、聲明：駁回原告之訴及假執行之聲請。
二、陳述：有向原告借用上開款項，及尚欠如原告主張之本金及利息、違約金，因被
    告遭人倒債，無法一次清償，請求分期清償。至於被告甲○○、庚○○並非恆基
    公司員工，亦不認識其二人，於原告銀行對保時，並未看見甲○○及庚○○在場
    ，係其朋友「劉展榮」幫其找人作保，伊並未找在庭之被告甲○○及庚○○單擔
    任本件借款之連帶保證人。
丙、被告甲○○、庚○○方面：
一、聲明：駁回原告之訴及假執行之聲請。
二、陳述：伊二人均未曾在恆基公司任職，且與恆基公司負責人戊○○並不認識，亦
    均未同意擔任本件借款連帶保證人，系爭借款契約上之連帶保證人欄之甲○○、
    庚○○簽名及蓋章，均非被告甲○○及庚○○所為，被告二人既非連帶保證人，
    原告請求被告二人連帶給付欠款及利息、違約金，即無理由，應予駁回。
三、證據：提出國民身分證影本各一份為證。
丁、本院依職權命被告甲○○、庚○○各書寫其姓名二十遍附卷。
    理    由
一、本件原告主張被告恆基公司以被告戊○○為連帶保證人向其借貸上開款項，自九
    十二年五月二十一日起即未繳息，尚積欠上述之本金及利息、違約金之事實，已
    據其提出借款契約、授信約定書、恆基公司變更登記表各一份（均影本）為證。
    並經被告兼恆基公司法定代理人戊○○自認在卷，原告此部分之主張自堪信為真
    實。
二、原告另主張被告甲○○、庚○○於九十二年四月二十一日受恆基公司邀同就上開
    借款為連帶保證人，恆基公司未依約繳息，視為全部到期，被告甲○○、庚○○
    為連帶保證人，自應負連帶給付責任云云，然為被告甲○○、庚○○所否認，辯
    稱：其等二人並未擔任系爭借款之連帶保證人，並未在借款契約上簽名、蓋章，
    應係有人冒用其名義所為，自不能令其等負連帶給付責任等語，並提出國民身分
    證影本各一紙為證。經查：原告主張被告甲○○、庚○○為系爭借款之連帶保證
    人，固有其提出之借款契約為證，然被告甲○○、庚○○均否認該借款契約上之
    連帶保證人「甲○○」「庚○○」及印文，並非其等二人所親簽並蓋章，且被告
    兼恆基公司法定代理人戊○○亦陳稱：並不認識被告甲○○、庚○○二人，又李
    、郭二人並未曾在恆基公司任職，伊前往原告銀行對保時，亦未看到被告甲○○
    、庚○○等語（見九十二年十一月二十日言詞辯論筆錄），此與一般對保手續（
    主債務人與連帶保證人一起在場）即有未合，且原告訴訟代理人亦自承：「（法
    官問：是否有證據可以證明是在庭的被告是當初的保證人？）答：沒有辦法。」
    （見九十二年十一月二十日言詞辯論筆錄），足見原告並未能舉證證明該借款契
    約上之連帶保證人係被告甲○○、庚○○所親簽蓋章，又經本院命被告甲○○、
    庚○○當庭書寫其姓名二十次，經與該借款契約上之「甲○○」「庚○○」比對
    結果，顯不相同，有被告甲○○、庚○○書寫姓名二十遍附卷可資參照，再徵之
    原告對保時所留存之甲○○身分證影本，其父親記載為李宗德、母親為李蔡佩芳
    ，經本院命被告甲○○提出身分證正本當庭核對其父為李乾榮、母李林盡子，且
    原告提出身分證影本正面被告甲○○的姓名位置（正中）與被告所提的身分證正
    本（偏左）不符。原告對保時留存之庚○○身分證影本，其父親記載為郭金河、
    母親為郭張麗鶯。經命被告庚○○提出身分證正本當庭核對其父為郭政雄、母謝
    海珠，亦有被告甲○○、庚○○之身分證影本各一紙在卷可按。是並無證據足證
    該借款契約上之連帶保證人，係被告甲○○、庚○○親自簽名並蓋章，原告復未
    能舉證證明被告甲○○、庚○○有授權他人於該借款契約上簽名、蓋章，從而，
    被告甲○○、庚○○否認該借款契約上之連帶保證人「甲○○」「庚○○」係其
    二人所簽及蓋章，伊二人並非連帶保證人等語，堪信為真實，原告請求被告甲○○、庚○○應與恆基公司、戊○○連帶給付上開本金、利息及違約金，為無理由
    ，應予駁回。
三、綜上所述，原告依消費借貸及連帶保證契約請求被告恆基公司及戊○○連帶給付
    原告新台幣玖拾柒萬柒仟貳佰伍拾伍元，及自民國九十二年五月二十一日起至清
    償日止，其中參拾玖萬零伍佰伍拾肆元，按年息百分之十點八八，餘款伍拾捌萬
    陸仟柒佰零壹元，按年息百分之十五計算之利息，並自民國九十二年六月二十二
    日起至清償日止，其逾期六個月以內者，按上開利率百分之十，逾期六個月以上
    者，按上開利率百分之二十計付違約金，為有理由，應予准許。逾此範圍之請求
    ，為無理由，應予駁回。
丙、原告陳明願供擔保，請求宣告假執行，經核其勝訴部分並無不合，茲酌定相當之
    擔保金額，予以准許。至於其敗訴部分，其假執行之聲請失所附麗，應併予駁回
    。
丁、結論：本件原告之訴為一部有理由，一部無理由，依民事訴訟法第七十九條、第
    八十五條第二項、第三百九十條第二項，判決如主文。
中      華      民      國    九十二    年     十二     月      九      日
                                  臺灣板橋地方法院民事第二庭
                                              法      官
右為正本係照原本作成
如對本判決上訴，須於判決送達後廿日內向本院提出上訴狀
中      華      民      國    九十二    年     十二     月      九      日
                                              法院書記官


司法院資訊處製作；財團法人民間司法改革基金會備份。
